【裁判字號】    97,審訴,2293
【裁判日期】    970718
【裁判案由】    毒品危害防制條例
【裁判全文】
臺灣高雄地方法院刑事判決            97年度審訴字第2293號
公  訴  人  臺灣高雄地方法院檢察署檢察官
被      告  乙○○
指定辯護人  本院公設辯護人黃文德
上列被告因毒品危害防制條例案件，經檢察官提起公訴（97年度
毒偵字第3734號），本院合議庭裁定由受命法官獨任依協商程序
審理，判決如下：
    主  文
乙○○施用第一級毒品，累犯，處有期徒刑玖月，扣案之第一級
毒品海洛因壹包（驗後淨重零點零柒零公克），沒收銷燬之；又
施用第二級毒品，累犯，處有期徒刑肆月。應執行有期徒刑拾壹
月，扣案之第一級毒品海洛因壹包（驗後淨重零點零柒零公克）
，沒收銷燬之。
    事實及理由
一、本件犯罪事實及證據，除犯罪事實「在不詳地點」更正為「
    在其高雄縣大樹鄉○○村○○路131 號之住處」；「海洛因
    1 小包（毛重0.3 公克）」更正為「第一級毒品海洛因1 包
    （驗後淨重0.070 公克）」；並補充「乙○○前因施用毒品
    案件，經本院以89年度毒聲字第1628號裁定令入戒治處所施
    以強制戒治，嗣經裁定停止戒治、撤銷停止戒治，於90年11
    月2 日強制戒治執行完畢釋放。嗣其於前開強制戒治執行完
    畢釋放後5 年內，再犯施用毒品案件，經本院以94年度訴字
    第2487號判決，判處有期徒刑1 年2 月確定，於96年1 月13
    日執行完畢」；證據部分補充「被告乙○○於本院審理中之
    自白」外，餘均引用檢察官起訴書之記載，如附件。
二、本件被告業已認罪，並經辯護人協助下與檢察官於審判外達
    成協商之合意，渠等合意內容為：被告願受科刑範圍如主文
    所載。經核被告所為，係犯毒品危害防制條例第10條第1 項
    之施用第一級毒品罪，及同條第2 項之施用第二級毒品罪，
    且上開協商合意內容，並無刑事訴訟法第455 條之4 第1 項
    所列不得認罪協商之情形，本件既經檢察官聲請改依協商程
    序而為判決，本院爰不經言詞辯論，於協商合意範圍內為協
    商判決。
三、應適用之法條：刑事訴訟法第455 條之4 第2 項、第455 條
    之8 、第454 條第2 項，毒品危害防制條例第10條第1 項、
    第2 項、第18條第1 項前段，刑法第11條、第47條第1 項、
    第51條第5 款。
四、本判決除有刑事訴訟法第455 條之4 第1 項第1 款、第2 款
    、第4 款、第6 款、第7 款所定情形之一，或違反同條第2
    項規定者外，不得上訴。
本案經檢察官鄭益雄到庭執行職務。
中    華    民    國    97    年    7     月    18    日
                  刑事第七庭    法  官  陳君杰
以上正本證明與原本無異。
如不服本判決，應於判決送達後10日內，向本院提出上訴狀。
中    華    民    國    97    年    7     月    18    日
                                書記官  李承悌
附錄本判決論罪科刑法條全文：
毒品危害防制條例第10條
施用第一級毒品者，處6 月以上5 年以下有期徒刑。
施用第二級毒品者，處3年以下有期徒刑。
附件：
臺灣高雄地方法院檢察署檢察官起訴書
                                    97年度毒偵字第3734號
    被      告  乙○○  男  49歲（民國○○年○○月○日生）
                        住高雄縣大樹鄉○○村○○路131號
                        國民身分證統一編號：Ｚ000000000號
上列被告因違反毒品危害防制條例案件，已經偵查終結，認應該
提起公訴，茲將犯罪事實及證據並所犯法條分敘如下：
        犯罪事實
一、乙○○明知海洛因及甲基安非他命在我國分屬主管機關（行
    政院）公告查禁之第一、二級毒品，不得施用及持有之，竟
    仍基於施用海洛因及甲基安非他命之犯意，於民國97年3月
    31日晚間10時許，在其位於高雄縣大樹鄉○○路131號之住
    處內，以將海洛因置入注射針筒內並摻水稀釋後，再注射靜
    脈血管之方式施用海洛因1次。另基於施用甲基安非他命之
    犯意，於97年4月1日下午2時45分許回溯72小時內之某時點
    （不包括同日下午1時40分許為警逮捕後自由受拘束之期間
    ），在不詳地點，以不詳方式施用甲基安非他命1次。嗣97
    年4月1日下午1時40分許，乙○○行經高雄縣大寮鄉○○路
    347號前時，因形跡可疑遭員警發現而予以攔檢盤查，其見
    狀隨即將所持有之海洛因1小包（毛重0.3公克）丟棄在地上
    ，惟仍遭員警查獲並予以逮捕，員警進而將其帶回警局採驗
    尿液，且檢驗結果呈可待因、嗎啡及甲基安非他命陽性反應
    ，始查知上情。
二、案經高雄縣政府警察局仁武分局報告偵辦。
        證據並所犯法條
一、證據名稱及待證事項
┌──┬───────────────┬───────────────┐
│編號│      證據名稱                │       待證事項               │
├──┼───────────────┼───────────────┤
│ 一 │高雄縣政府警察局仁武分局扣押筆│被告持有海洛因1小包為警於犯罪 │
│    │錄、扣押物品目錄表、海洛因1小 │事實欄所載時、地攔檢查獲之事實│
│    │包（毛重0.3公克）、查獲現場及 │。                            │
│    │扣押物品照片共4張、高雄市立凱 │                              │
│    │旋醫院濫用藥物成品檢驗鑑定書。│                              │
├──┼───────────────┼───────────────┤
│ 二 │高雄縣政府警察局仁武分局九曲所│被告於97年4月1日下午2時45分在 │
│    │偵辦毒品案件尿液採證檢驗對照表│警局中親自排放並封瓶之尿液經送│
│    │、臺灣檢驗科技股份有限公司濫用│驗結果，呈可待因、嗎啡及甲基安│
│    │藥物尿液檢驗報告。            │非他命陽性反應，參以醫學臨床實│
│    │                              │驗文獻之記載，堪認被告於採尿前│
│    │                              │之72小時內曾施用海洛因及甲基安│
│    │                              │非他命各至少1次。             │
├──┼───────────────┼───────────────┤
│ 三 │被告於警詢及偵查中之自白。    │施用海洛因之犯罪事實。        │
└──┴───────────────┴───────────────┘
二、核被告所為，係犯毒品危害防制條例第10條第1、2項之施用
    第一、二級毒品罪。此二罪間應予分論併罰。又被告前因犯
    施用第一級毒品罪，遭貴院判處有期徒刑1年2月確定，經入
    監執行，甫於96年1月14日因縮刑期滿執行完畢而出監，此
    有刑案資料查註紀錄表在卷足憑。今被告於受上開有期徒刑
    之執行完畢後五年以內故意再犯本件有期徒刑以上之罪，為
    累犯，請依刑法第47條第1項之規定加重其刑。扣案之海洛
    因1小包（驗後淨重0.07公克），請依同條例第18條第1項之
    規定併宣告沒收銷燬之。
三、依毒品危害防制條例第23條第2項、刑事訴訟法第251條第1
    項提起公訴。
      此    致
臺灣高雄地方法院
中    華    民    國    97    年    5     月    20    日
                                檢  察  官    甲  ○  ○
上正本證明與原本無異
中    華    民    國    97    年    5     月    29    日
                                書  記  官    林  粲  宸
所犯法條：
毒品危害防制條例第10條
施用第一級毒品者，處六月以上五年以下有期徒刑。
施用第二級毒品者，處三年以下有期徒刑


司法院資訊處製作；財團法人民間司法改革基金會備份。
